臺灣新北地方法院民事裁定
111年度消債更字第230號
聲  請  人  厲彥彣

上列當事人依消費者債務清理條例聲請更生，本院裁定如下：
    主  文
聲請人甲○○自中華民國一一一年八月十七日上午十時起開始更生
程序。
命司法事務官進行本件更生程序。
    理  由
一、按債務人不能清償債務或有不能清償之虞者，得依本條例所
    定更生或清算程序，清理其債務。債務人無擔保或無優先權
    之債務總額未逾新臺幣1,200萬元者，於法院裁定開始清算
    程序或宣告破產前，得向法院聲請更生。債務人對於金融機
    構負債務者，在聲請更生或清算前，應向最大債權金融機構
    請求協商債務清償方案，或向其住、居所地之法院或鄉、鎮
    、市、區調解委員會聲請債務清理之調解。消費者債務清理
    條例（下稱消債條例）第3 條、第42條第1 項、第151 條第
    1 項定有明文。次按法院開始更生程序之裁定，應載明其年
    、月、日、時，並即時發生效力。法院裁定開始更生或清算
    程序後，得命司法事務官進行更生或清算程序。消債條例第
    45條第1 項、第16條第1 項前段定有明文。又消債條例第3 
    條所謂「不能清償債務或有不能清償之虞」者，係指債務人
    欠缺清償能力，且對於已屆清償期，或已受請求債務之全部
    或主要債務，客觀上可預見處於通常且繼續的不能清償之狀
    態而言，方符合消費者債務清理條例為使不幸陷入經濟困境
    之人得以清理債務、重建生活，並在債務清理過程中能保有
    符合人性尊嚴之最低基本生活目的，合先敘明。
二、本件聲請意旨略以：聲請人名下沒有任何資產，債務總金額
    新臺幣（下同）1,536,086 元，有不能清償債務之情事，消
    債條例施行後，曾以書面向最大債權金額機構行申請前置協
    商，惟因故協商不成立，又其無擔保或無優先權之債務總額
    未逾1,200 萬元，復未經法院裁定開始清算程序或宣告破產
    ，依法自得聲請更生程序，懇請裁定開始更生，俾使聲請人
    有重生之機會等語。
三、經查：
　㈠聲請人於消債條例施行後，曾與最大債權金融機構凱基商業
    銀行進行協商，嗣經以無法負擔任何還款條件為由，發給前
    置協商不成立通知書乙節，有前置協商不成立通知書、財團
    法人金融聯合徵信中心債權人清冊在卷可稽；又本件聲請人
    積欠之債務總額未逾1,200 萬元，且於聲請更生前1 日回溯
    5 年內無從事營業活動，亦未經法院裁定開始清算程序或宣
    告破產，故聲請人所為本件更生聲請是否准許，即應審究其
    現況是否確實具有不能清償債務或有不能清償之虞等情事而
    定，合先敘明。
　㈡查聲請人聲請更生，本院審酌其名下沒有資產，負有無擔保
    或無優先權之債務總額達1,536,086 元，目前於「唐埕公寓
    大廈管理維護有限公司」擔任外派社區秘書，負責社區文書
    、財務資料製作及管理費催收公告，每月薪資32,000元，
　　加計育兒津貼4,000元、弱勢兒少補助4,202元（計算式：2,
    047＋2,155），每月可得收入約40,202元（計算式：32,000＋
    4,000＋4,202），業據聲請人提出全國財產稅總歸戶財產查
    詢清單、勞工保險被保險人投保資料表、薪資明細、存摺交
    易明細、兒少生活扶助審核結果通知函為證，並有唐埕公寓
    大廈管理維護有限公司函文可稽，堪信聲請人所稱之職業及
    上開每月可得收入之數額為真，應為可採；另聲請人表示每
    月必須支出生活開銷26,899元（包括租金6,000 元、膳食1 
    萬元、衣3,000元、交通1,000元、通訊費899元、水電瓦斯1
    ,000元、醫療1,000元、配偶在監生活費用4,000元）及教育
    扶養費8,000元、扶養費6,000元部分，業經聲請人提出受刑
    人在監執行證明書、安親班費用收據、房屋租賃契約書、戶
    籍謄本等件為佐，並已就相關生活開銷為相當之釋明，洵非
    無據；至於其支出車貸7,420 元部分，則應屬清償更生之債
    權，核非生活必要支出，應予剔除。準此，衡以聲請人每月
    薪資所得，顯不足支應其每月必要生活支出及扶養費，另考
    量聲請人名下並無恆產，且尚有2 名未成年子女待其扶養，
    於評估聲請人之收支狀況及被請求清償之債務總額後，認其
    客觀上可預見係處於通常且繼續不能清償之狀態，合於「不
    能清償債務或有不能清償之虞」之要件。
　㈢從而，本院衡酌聲請人之經濟狀況，既符合有不能清償債務
    之情事，且無擔保或無優先權之債務總額未逾1,200 萬元，
    復查無聲請人有消債條例第6 條第3 項、第8 條或第46條各
    款所定駁回更生聲請之事由存在，本件更生聲請，應屬有據
    ，爰依首開條文規定，命由司法事務官進行本件更生程序，
    裁定如主文。
四、更生程序開始後，聲請人之更生方案仍須由債權人會議可決
    或由法院裁定認可後方能實行，倘更生方案未能經債權人會
    議可決或經法院裁定認可，將依消債條例第61條規定，開始
    清算程序，此恐非有利於聲請人，是請斟酌以最大還款誠意
    ，擬定足為債權人接受或足供法院認為公允之更生方案，俾
    免更生程序進行至依消債條例第61條規定應行清算之程度，
    附此敘明。
中    華    民    國     111   年     8    月    17   日
                  民事第六庭   法  官  宋家瑋
上為正本係照原本作成。
本件不得抗告。
本裁定已於111年8月17日上午10時整時公告。
中    華    民    國     111   年     8    月    17   日
                               書記官  張韶安